臺灣新竹地方法院刑事判決　　　　　　　 94年度訴字第584號
　　公　訴　人　臺灣新竹地方法院檢察署檢察官
　　被　　　告　Ｇ○○
　　選任辯護人　徐原本律師
上列被告因詐欺等案件，經檢察官提起公訴（94年度偵字第2775
、3058、3356、3471號），及移送併案審理（94年度偵字第5462
號），本院依簡式審判程序判決如下：
    主  文
Ｇ○○常業詐欺，處有期徒刑壹年陸月。
如附表二編號1、12、14、15、18之備註欄所示之偽造簽名，均
沒收。
扣案如附表三編號1、7、9、11、13、16所示之沒收物，及變造
後癸○○身分證正本上「Ｇ○○」照片壹幀，均沒收。
    事  實
一、Ｇ○○因無固定職業，為賺取生活費用，且達其在網路上以
    虛偽身分詐騙他人財物並逃避查緝之目的，而為下列行為：
（一）Ｇ○○基於變造國民身分證（以下簡稱身分證）特種文書
      並進而行使之犯意，先後於民國93年10、11月及94年2月
      間，各以新臺幣（下同）2000元之代價，在台北縣新店市
      ○○街90之9號6樓租屋處，以電腦網際網路訂購之方式，
      將自己之照片寄予有變造特種文書犯意聯絡之不詳姓名年
      籍資料之人，購得換貼自己照片之姓名、年籍資料為「癸○○」、「游家祺」之變造身分證2枚，以供其在網路上
      詐騙時隱匿身分之用，嗣於附表一編號1、2、9所示時地
      ，分別持變造後「癸○○」身分證影本向陳伯洲、Ｆ○○
      、巳○○佯稱為「癸○○」本人而行使，足以生損害於癸○○、游家祺及戶政機關對國民身分證管理之正確性。
（二）Ｇ○○意圖為自己不法所有之概括侵占犯意，先於93年4
      月間在臺北縣新店市○○路○段185號洗車店內，拾獲脫離
      本人持有之「蘇慧玲」駕駛執照1枚，復於93年6月間在臺
      北縣新店市○○路路邊，撿拾得脫離本人持有之「丁○○
      」之身分證1枚、「丙○○」之駕駛執照1枚，均予以侵占
      入己，以供日後冒名或隱蔽真實身分所用。
（三）Ｇ○○明知未獲如附表一編號1至14所示之辛○○（實為
 　　 前述「癸○○」之身分證年籍資料）等人授權，竟於附表
      一各編號所示之時間，冒用辛○○等人名義，連續在雅虎
      國際資訊股份有限公司（下稱雅虎公司）之雅虎奇摩會員
      中心網頁上，以不實之辛○○等人姓名、身分證字號等電
      磁紀錄資料，向雅虎公司申請如附表一各編號所示之電子
      郵件信箱帳號，復以上揭電子郵件信箱帳號加入雅虎奇摩
      拍賣網會員，並據該網頁之電磁紀錄向雅虎公司行使，足
      以生損害於雅虎公司對於會員及電子郵件帳號管理之正確
      性及辛○○等人之權益。
（四）Ｇ○○基於行使變造私文書、行使偽造私文書、意圖為自
      己不法所有之常業詐欺之概括犯意，分別以自己之名義申
      請0000000000、0000000000、0000000000、0000000000、
      0000000000、0000000000號及以女友鄭曉婷（另經檢察官
      為不起訴處分）之名義申請0000000000、0000000000、00
      00000000、0000000000、0000000000、0000000000號等行
      動電話門號，再向通訊行購買已開通之0000000000、0000
      000000號外籍勞工名義門號，並向其姊駱美慧及姊夫徐仁
      宏2人（均另經檢察官為不起訴處分）借用誠泰銀行後埔
      分行帳號000-00-000000-0之帳戶、彰化銀行及華南商業
      銀行新店分行帳號00000000000之帳戶，即以上揭電子郵
      件信箱、行動電話門號、銀行金融卡供為其詐騙使用之工
      具，並於附表二編號1至19所示之時間，連續以附表二各
      編號所示之帳號，上網連結至雅虎公司管理之拍賣網站，
      以上開行動電話門號供為詐騙時之聯絡電話，或佯裝欲在
      網路上競標購買物品，或詐稱有筆記型電腦等物品欲出售
      而公開競標拍賣，或謊稱欲以筆記型電腦和拍賣物品之人
      交換標售物品，(1)俟附表二編號1至11、17所示之午○○
      等人同意交易後，Ｇ○○則以其向駱美慧、徐仁宏2人借
      得之金融卡，相互轉帳至不同之銀行帳戶50元至100元不
      等之金額，以取得載有交易成功訊息之ATM交易明細表，
      而以上開誠泰銀行等3張金融卡中之任1張金融卡，插入自
      動櫃員機作轉帳給交易相對人之動作，於轉帳完成前取消
      交易或因餘額不足以致交易不成功，再自先前交易成功之
      ATM交易明細表上將交易成功之訊息剪下，轉貼在轉帳給
      交易相對人之交易失敗之ATM交易明細表上，變造具有私
      文書性質之ATM交易明細表，持向附表二編號1至11、17所
      示之午○○等人行使，足以生損害於台新銀行及附表二編
      號1至11、17所示之人，甚而偽造癸○○之簽名，與附表
      二編號1所示之午○○簽訂買賣合約書，偽造具有私文書
      性質之買賣合約書，並持向午○○行使，足以生損害於午
      ○○。另俟(2)附表二編號12至16、18、19所示之丑○○等
      人同意交換後，Ｇ○○分別冒用未○○等人之名義，或偽
      造「未○○」、「游家祺」、「壬○○」之簽名，將礦泉
      水、衛生紙等廉價物品偽充筆記型電腦等物品交由之宅急
      便貨運寄送，取得寄貨單之後持向丑○○等人查看，或以
      電腦傳送不實之寄貨單，足以生損害於附表二編號12至16
      、18、19所示之丑○○等人及統一黑貓宅急便、宅配通宅
      急便，或告知空白寄貨單號碼，均佯稱已將交換之貨物寄
      出。Ｇ○○以上開方法取信於附表二各編號所示之午○○
      等人，致使午○○等人均陷於錯誤，誤信Ｇ○○確實欲向
      渠等標購、交換或出賣如附表二所示之電腦等物，或Ｇ○○確實已經寄出標售或交換之物品，因而依Ｇ○○之指示
      ，將如附表二所示之物品交付Ｇ○○本人，或Ｇ○○所指
      定之計程車司機，或寄送Ｇ○○所指定之地點（詳細犯罪
      時間、手法、被害人均詳如附表二所示），Ｇ○○以此方
      式詐騙他人財物，恃此為生，而以之為常業。
（五）嗣於94年5月18日上午7時30分，為警在臺東縣臺東市○○
      街2號搜索查獲，並扣得附表三所示之物；及附表二編號1
      5、16、17、18、19所示之物（均經被害人領回）；暨蘇
      慧玲之駕駛執照1枚、丁○○之國民身分證1枚（業經領回
      ）、丙○○之駕駛執照1枚（業經領回）等物品。
二、案經新竹縣警察局移送、新竹市警察局第二分局報請、臺北
　　縣政府警察局永和分局報請臺灣板橋地方法院檢察署檢察官
    ；及基隆市警察局第三分局報請臺灣基隆地方法院檢察署檢
    察官呈請臺灣高等法院檢察署檢察長令轉臺灣新竹地方法院
    檢察署檢察官偵查起訴；暨台南縣警察局善化分局報請臺灣
    新竹地方法院檢察署檢察官移送併案審理。
    理  由
甲、程序部分
一、本件起訴書原載明被告係犯刑法第216條、第220條第2項、
    第210 條及第212 條行使偽造之準私文書、私文書罪嫌及
    行使變造特種文書罪嫌、同法第212條之變造特種文書罪嫌
    、同法第340條常業詐欺罪嫌及同法第337條之侵占遺失物
    等罪嫌。嗣經公訴檢察官到庭更正為被告係犯刑法第216條
    、第220條第2項、第210條及第212條行使偽造之準私文書、
    私文書罪嫌及行使變造特種文書罪嫌、同法第340條常業詐
    欺罪嫌及同法第337條之侵占遺失物等罪嫌，合先敘明。
二、本件被告所犯常業詐欺等罪，係非死刑、無期徒刑、最輕本
    刑為三年以上有期徒刑之罪，被告於本院準備程序進行中，
    就被訴事實為有罪之陳述，經本院合議庭認合於刑事訴訟法
    第273條之1第1項之規定，裁定進行簡式審判程序。
乙、實體部分
一、證據
（一）訊據被告Ｇ○○就事實一（一）、（二）、（三）及（四
      ）所載犯行，除附表二編號18以外，餘均迭於警詢、偵訊
      及本院準備程序、審理程序中均坦承不諱，就附表二編號
      18部分，辯稱：應該不是我騙的，網路上有人將我詐騙方
      法公開，有人用我的手法騙人，我有冒名未○○申請ｘ
      0000000帳號，但這件不是我做的云云。
（二）經查：
    １、被告為事實一（一）、（二）、（三）及（四）所載犯
        行，業經告訴人午○○於警詢、偵訊中（見94偵1202：
        第5至7、29、35頁），Ｆ○○於警詢中（見94偵2775卷
        一：第114至116頁），子○○於警詢中（見94他729：
        第5至7頁，94偵2775卷一：第121至123頁、第129至130
        頁）、玄○○於警詢中（見94偵2775卷一：第46至48頁
        ），辰○○於警詢中（見94偵2775卷一：第59至61頁）
        ，Ｅ○○於警詢中（見94偵2775卷一：第132至134頁）
        ，天○○於警詢中（見94偵2775卷一第162至164頁），
        酉○○於警詢中（見94偵2775卷一：第165至167頁），
        巳○○於警詢、偵訊中（見94偵2775卷一：第172至174
        頁，94偵7776：第4至5、17頁），Ａ○○於警詢中（見
        94偵2775卷一：第175至177頁），申○○於警詢中（見
        94偵2775卷一：第183至185頁），丑○○於警詢中（見
        94偵2775卷一：第188至190頁），戌○○於警詢中（見
        94偵2775卷一：第196至198頁），寅○○於警詢中（見
        94偵3058：第3至6頁、94偵2775卷一：第199至201頁）
        ，地○○於警詢中（見94偵2775卷一：第70至72頁），
        卯○○於警詢中（見94偵2775卷一：第83至85頁），甲○○於警詢中（見94偵2775卷二：第497至498頁），Ｄ
        ○○於警詢中（見94偵2775卷二：第536至538頁），庚○○於警詢中（見94偵2775卷二：第551至553頁）指訴
        綦詳。且經被害人丁○○、丙○○於警詢中指述：身分
        證件遺失之情在卷可稽（見94偵2775卷二：第559至560
        頁、第562至563頁）。再經證人即計程車司機李亞鴻於
        警詢中證述運載電腦等語（見94偵2775卷一：第159至1
        60頁），證人徐仁宏、駱美慧、鄭曉婷於警詢偵訊中證
        述：出借銀行帳戶、行動電話門號供被告使用等語（見
        94偵2775卷一：第24至45頁、第325至328、331至332、
        335至336頁），證人即台東市中連貨運行員工陳美滿於
        警詢中證述：被告前往領取附表二編號16之遊戲電玩座
        椅等語（見94偵2775卷一：第213至214頁）在卷可佐。
    ２、復有下列書證可資佐證：
      電子郵件1封（見94他729：第41至43頁）。
      通聯調閱查詢單1份（見94他729：第44至55頁）。
      全戶基本資料8紙（見94他729：第56至63頁）。
      照片11幀（見94他729：第64至69頁）。
      車號EW-9137號自小客車車籍資料作業詳細畫面1紙、HP
        筆記型電腦買賣合約書1份、癸○○身分證正反面影本1
        紙、台新銀行自動櫃員機交易明細表1紙（見94偵1202
        ：第9至11頁）。
      告訴人寅○○網路拍賣資料1份、宅配通寄貨單2紙、照
        片1幀、帳號申請資料1份、通聯調閱查詢單1份、中華
        電信數據通信分公司中區客服中心回覆單1份電子郵件2
        紙（見94偵3058：第10至44頁）及寅○○網路拍賣資料
        網頁4紙（見94偵2775卷一：第202至205頁）。
      土地銀行自動櫃員機存戶交易明細表1紙、laplacian12
        3@yahoo.com.tw帳號及聯絡資料1紙、告訴人玄○○網
        路拍賣資料網頁1份（見94偵2775卷一：第49至58頁）
        。
      告訴人辰○○網路拍賣資料網頁1份、台北國際商業銀
        行自動櫃員機交易明細表1紙（見94偵2775卷一：第62
        至68頁）。
      告訴人地○○提出之收貨單1紙、照片4幀、收銀機統一
        發票1紙、告訴人地○○往來電子郵件5紙、告訴人地○○出具之贓證物品認領保管收據1紙（94偵2775卷一：
        第73至82頁）。
      告訴人卯○○託運單1紙、照片2幀、卯○○出具之贓證
        物品認領保管收據1紙、卯○○網路拍賣資料網頁4紙、
        卯○○網路拍賣資料網頁2紙、卯○○往來電子郵件12
        紙、卯○○提出之網路拍賣資料網頁2紙、卯○○往來
        電子郵件4紙（見94偵2775卷一：第86至113頁）及卯○○寄貨單1份（見94偵2775卷二：第565頁）。
      告訴人Ｆ○○提出之網路拍賣資料網頁1紙、黏貼被告
        照片之癸○○身分證影本1份、台新銀行自動櫃員機交
        易明細表1紙、Ｆ○○提出之聲明書1紙（見94偵2775卷
        一：第117至119頁）。
      告訴人子○○提出之台新銀行自動櫃員機交易明細表1
        紙、子○○提出之網路拍賣資料網頁4紙（見94偵2775
        卷一：第125至128頁）。
      告訴人Ｅ○○提出之台新銀行自動櫃員機交易明細表1
        紙、Ｅ○○提出之網路拍賣資料網頁4紙（見94偵2775
        卷一：第136、152至158頁）。
      酉○○網路拍賣資料網頁2紙、酉○○提出之台新銀行
        自動櫃員機交易明細表1紙（見94偵2775卷一：第168至
        170頁）。
      告訴人Ａ○○網路拍賣資料網頁5紙（見94偵2775卷一
        ：第178至182頁）。
      告訴人申○○提出之宅急便寄貨單及統一發票各1紙、
        申○○提出之中國信託商業銀行自動櫃員機交易明細1
        紙（見94偵2775卷一：第186至187頁）。
      告訴人丑○○提出之網路拍賣資料網頁3紙、丑○○提
        出之寄貨單照片4幀（94偵2775卷一：第191至195頁）
        。
      統一黑貓宅急便寄貨單7紙（見94偵2775卷一：第258至
        264頁）。
      通聯調閱查詢單9紙（見94偵2775卷一：第265至273頁
        ）。
      車籍資料作業─車主變更畫面1紙（見94偵2775卷一：
        第279頁）。
      查獲之黏貼被告照片之游家祺身分證影本1份（見94偵2
        775卷二：第386頁）
      亥○○、己○○、滿龍生、宙○○、黃○○、未○○、
        Ｈ○○、戊○○、未○○、游家棋、壬○○、辛○○、
        駱美慧之電子帳戶申請表1份（見94偵2775卷二：第389
        至469頁）。
      告訴人甲○○贓物認領保管單1紙、甲○○網路拍賣資
        料網頁2紙、甲○○提出之中國信託商業銀行自動櫃員
        機交易明細表1紙（見94偵2775卷二：第500至503頁）
        。
      告訴人Ｄ○○出具之贓物認領保管單1紙、Ｄ○○網路
        拍賣資料網頁10紙（見94偵2775卷二：第539至550頁）
        。
      告訴人庚○○電子郵件2紙、庚○○網路拍賣資料網頁1
        紙、庚○○提出之託運單1紙、庚○○出具之贓物認領
        保管單1紙（94偵2775卷二：第554至558頁）。
      被害人丁○○出具之贓物認領保管單1紙（見94偵2775
        卷二：第561頁）。
      被害人丙○○出具之贓物認領保管單1紙（見94偵2775
        卷二：第564頁）
      黏貼被告照片之癸○○身分證影本正反面1紙（見94偵
        7776：第6頁）。
      台新國際商業銀行板南分行於94年2月24日所出具之94
        年台新板南字第9400006號函1紙、交易明細2份、誠泰
        商業銀行於94年3月8日所出具之誠泰銀業務字第0468號
        函1紙、帳號：0000000000000、0000000000000號之帳
        戶基本資料及資金往來明細各1份、華南商業銀行所出
        具之徐仁宏基本資料及存款往來明細表各1份（見94偵
        2775卷一：第137至151頁）。
    ３、此外，有附表三所示之物扣案可證。
    ４、雖被告否認為附表二編號18所示犯行，惟查，告訴人Ｄ
        ○○於警詢中指訴情節，核與被告於本院審理中所供承
        ：以未○○名義申請附表一編號14所示之X0000000帳號
        ，且寄送予Ｄ○○之宅急便寄貨單上寄件人欄位「游家
        祺」為伊所簽名等語相符，參以為警查扣之物品中，有
        告訴人Ｄ○○所有之筆記型電腦背袋1個，亦經告訴人
        領回等情，是認詐騙告訴人Ｄ○○之人，應係被告無訛
        ，被告就此部分辯詞，無足採信，本院依上開１、２、
        ３所載事證，認被告為附表二編號18犯行，應堪認定。
（三）綜上所述，本案事證已臻明確，被告為事實一（一）、（
      二）、（三）、（四）所載犯行，均堪予認定，自應依法
      予以論罪科刑。
二、論罪科刑
（一）被告Ｇ○○為事實一（一）所載行為，係犯刑法第216條
      、第212條行使變造特種文書罪；其為事實一（二）所載
      行為，係犯刑法第337條之侵占離本人所持有之物罪；其
      為事實一（三）所載行為，係犯刑法第216條、第220條第
      2項之行使偽造準私文書罪；其為事實一（四）所載行為
      ，係犯刑法第216條、第210條之行使變造私文書罪、行使
      偽造私文書罪及同法第340條之常業詐欺罪。
（二）被告變造身分證特種文書之低度行為，為其行使特種文書
      之高度行為所吸收；其偽造具有準私文書性質之電磁紀錄
      之低度行為，為其行使偽造準私文書之高度行為所吸收；
      其變造具有私文書性質之ATM交易明細表，為其行使變造
      私文書之高度行為所吸收；其在附表二編號1、12、14、
      15 、18偽造簽名行為，為其偽造具有私文書性質之契約
      、寄貨單之階段行為，且其偽造私文書之低度行為，為行
      使偽造私文書之高度行為所吸收，均不另論罪。
（三）被告與真實姓名年籍不詳之變造身分證之人間，就事實一
      （一）所載之變造癸○○、游家祺之身分證犯行，具有犯
      意聯絡及行為分擔，為共同正犯。
（四）被告先後多次行使變造特種文書、侵占、行使偽造準私文
      書、行使變造私文書、行使偽造私文書犯行，均時間緊接
      、手法雷同，所犯之罪名及基本犯罪構成要件各相同，顯
      係基於概括犯意反覆為之，皆為連續犯，應依刑法第56條
      之規定，各論以連續行使變造特種文書罪、連續侵占罪、
      連續行使偽造準私文書罪、連續行使變造私文書罪、連續
      行使偽造私文書罪，並分別加重其刑。至公訴人認應論以
      連續變造特種文書罪部分，惟因變造特種文書之低度行為
      ，不另論罪，已如前述，是被告先後2次變造特種文書犯
      行，自不另論予連續犯，併此敘明。
（五）被告所犯之連續行使變造特種文書罪、連續侵占罪、連續
      行使偽造準私文書罪、連續行使變造私文書罪、連續行使
      偽造私文書犯行罪及常業詐欺間，有方法目的之牽連關係
      ，為牽連犯，應依刑法第55條之規定，從一重之常業詐欺
      罪處斷。
（六）起訴效力所及
    １、公訴人僅就附表一編號1至12提起公訴，而被告為附表
        一編號13、14所示犯行，因起訴之附表一編號1至12部
        分有連續犯之裁判上一罪關係，已如前述，為起訴效力
        所及，本院自應併予審酌。
    ２、公訴人僅就附表二編號1至16提起公訴，而被告為附表
        二編號17、18、19所示犯行，因起訴之附表二編號1至
        16 部分有連續犯之裁判上一罪關係，已如前述，為起
        訴效力所及，本院自應併予審酌。
    ３、公訴人就被告變造ATM交易明細表並進而行使部分，漏
        未論以刑法第216條、第210條之行使變造私文書罪，惟
        因與本院前開論科常業詐欺罪間，具有牽連犯之裁判上
        一罪關係，已如前述，為起訴效力所及，本院自應併予
        審酌。
    ４、公訴人移送併案之犯罪事實（94年度偵字第5462號），
        與本院論科之附表二編號18所示犯罪事實相同，為單純
        一罪之重覆併案審理，附此敘明。
（七）爰審酌被告正值青年，不思正途換取財物，先以數千元代
      價購得變造之身分證，另伺機侵占脫離本人持有之身分證
      件，繼而冒用他人身分向雅虎公司申請如附表一各編號所
      示之電子郵件信箱帳號，以上揭電子郵件信箱帳號加入雅
      虎奇摩拍賣網會員，再因其精通網際網路拍賣之交易盲點
      ，或利用變造之ATM交易明細表詐騙告訴人，或將價值低
      廉之礦泉水、衛生紙偽充電腦物品，委由宅急便運送，以
      取得之寄貨單詐騙告訴人已將交換之物品寄出，甚且行使
      變造之身分證冒名交易，致使附表二所示之告訴人均陷於
      錯誤，均將高價值之電腦設備、液晶電視、電玩座椅等物
      寄送予被告，受害人數達19人，被告詐騙所得財物總價值
      約50餘萬元，併審及被告犯後坦承犯行，堪認態度良好等
      一切情狀，量處如主文所示之刑。
（八）至被告及辯護人請求宣告緩刑一節，經查：被告雖未曾受
      有期徒刑以上刑之宣告，有臺灣高等法院被告前案紀錄表
      附卷可證，惟審酌被告以網際網路方式詐騙附表二所示之
      告訴人共19人，迄未與告訴人達成和解，是認不宜暫緩刑
      之執行，爰不予宣告緩刑，併予敘明。
三、沒收
（一）如附表二編號1、12、14、15、18之備註欄所示之偽造簽
      名（簽名、枚數均詳附表二各編號備註欄所載），依刑法
      第219條規定，併予宣告沒收。
（二）被告所持用之變造後癸○○身分證正本，雖未據扣案，惟
      查無其他積極證據足認該身分證正本滅失，其上之Ｇ○○
      照片1幀既屬被告所有、供犯罪所用之物，依刑法第38 條
      第1項第2款之規定，併予宣告沒收。
（三）扣案如表三所示之物，其中編號1、7、9、11、13、16 所
      示之沒收物，均為被告所有之物，或屬供犯罪所用之物、
      或屬預備供犯罪所用之物（詳如附表三備註欄所載），業
      據被告供承在卷無訛，依刑法第38條第1項第2款之規定，
      併予宣告沒收。
（四）至附表三所示之其餘扣案物，或經被告否認所有、或非供
      被告犯罪所用之物，復查無其他積極證據足認屬被告所有
      、供犯罪所用之物，自不併予宣告沒收，附此敘明。
四、據上論斷，應依刑事訴訟法第273條之1第1項、第299條第1
    項前段，刑法第216條、第210條、第212條、第220條第2項
    、第1項、第337條、第340條、第55條、第219條、第38條第
    1 項第2款，罰金罰鍰提高標準條例第1前段，判決如主文。
本案經檢察官許恭仁到庭執行職務。
中　　華　　民　　國　　94　　年　　11　　月　　7 　　日
                  刑事第一庭法  　官  黃美文
以上正本證明與原本無異。
如不服本判決，應於判決送達後10日內向本院提出上訴狀 (應附
繕本 )，上訴於臺灣高等法院。
中　　華　　民　　國　　94　　年　　11　　月　　7 　　日
                            書 記 官  陳秀子
附錄本案論罪科刑所適用法條全文：
刑法第210條：
偽造、變造私文書，足以生損害於公眾或他人者，處 5 年以下有
期徒刑。
刑法第212條：
偽造、變造護照、旅券、免許證、特許證及關於品行、能力服務
或其他相類之證書、介紹書，足以生損害於公眾或他人者，處1
年以下有期徒刑、拘役或300元以下罰金。
刑法第216條：
行使第 210 條至第 215 條之文書者，依偽造、變造文書或登載
不實事項或使登載不實事項之規定處斷。
刑法第220條：
在紙上或物品上之文字、符號、圖畫、照像，依習慣或特約，足
以為表示其用意之證明者，關於本章及本章以外各罪，以文書論
。
錄音、錄影或電磁紀錄，藉機器或電腦之處理所顯示之聲音、影
像或符號，足以為表示其用意之證明者，亦同。
稱電磁紀錄，指以電子、磁性或其他無法以人之知覺直接認識之
方式所製成之紀錄，而供電腦處理之用者。
刑法第337條：
意圖為自己或第三人不法之所有，而侵占遺失物、漂流物或其他
離本人所持有之物者，處 500 元以下罰金。
刑法第340條：
以犯第339條之罪為常業者，處1年以上7年以下有期徒刑，得併
科5萬元以下罰金。
附表一：
┌──┬────┬──────┬─────┬──────┐
│編號│帳號建立│冒用他人名義│申請電子信│登載之身分證│
│　　│時間／　│所申請之電子│箱帳號所冒│字號及該證號│
│　　│更新時間│信箱帳號名稱│用之姓名　│之實際所有人│
├──┼────┼──────┼─────┼──────┤
│　 1│93.04.24│ab00000000　│辛○○　　│ Ｚ000000000 │
│　　│94.02.06│　　　　　　│　　　　　│　Ｇ○○　　│
├──┼────┼──────┼─────┼──────┤
│　 2│94.01.14│c386405　　 │亥○○　　│ Ｚ000000000 │
│　　│　　　　│　　　　　　│　　　　　│　宇○○　　│
├──┼────┼──────┼─────┼──────┤
│　 3│94.01.15│maja00000000│滿龍生　　│ Ｚ000000000 │
│　　│　　　　│　　　　　　│　　　　　│　Ｂ○○　　│
├──┼────┼──────┼─────┼──────┤
│　 4│94.01.25│laplacian123│己○○　　│ Ｚ000000000 │
│　　│　　　　│　　　　　　│　　　　　│　己○○　　│
├──┼────┼──────┼─────┼──────┤
│　 5│94.01.25│skyv55055　 │未○○　　│ Ｚ000000000 │
│　　│94.03.25│　　　　　　│　　　　　│　乙○○　　│
├──┼────┼──────┼─────┼──────┤
│　 6│94.01.30│Ｚ000000000　│黃○○　　│ Ｚ000000000 │
│　　│94.02.20│　　　　　　│　　　　　│　詹鴻輝　　│
├──┼────┼──────┼─────┼──────┤
│　 7│94.02.05│bossbabi11　│戊○○　　│ Ｚ000000000 │
│　　│　　　　│　　　　　　│　　　　　│　宇○○　　│
├──┼────┼──────┼─────┼──────┤
│　 8│94.02.06│a00000000　 │宙○○　　│ Ｚ000000000 │
│　　│　　　　│　　　　　　│　　　　　│　宙○○　　│
├──┼────┼──────┼─────┼──────┤
│　 9│94.02.25│s0000000　　│Ｈ○○　　│ Ｚ000000000 │
│　　│94.03.01│　　　　　　│　　　　　│　丁○○　　│
├──┼────┼──────┼─────┼──────┤
│　10│94.03.12│x730330　　 │未○○　　│ Ｚ000000000 │
│　　│　　　　│　　　　　　│　　　　　│　丁○○　　│
├──┼────┼──────┼─────┼──────┤
│　11│94.03.19│play998877　│游家棋　  │ Ｚ000000000 │
│　　│94.04.05│　　　　　　│　        │　丁○○　　│
│    │        │            │　　　　　│            │
├──┼────┼──────┼─────┼──────┤
│　12│94.05.03│Ｚ000000000　│壬○○　　│ Ｚ000000000 │
│　　│　　　　│　　　　　　│　　　　　│　宇○○　　│
├──┼────┼──────┼─────┼──────┤
│  13│94年1月 │Ｚ000000000  │Ｃ○○    │Ｚ000000000  │
│    │中旬某日│            │          │ 癸○○     │
├──┼────┼──────┼─────┼──────┤
│  14│94.04.18│X0000000    │未○○    │不詳        │
│    │前某日  │            │          │            │
└──┴────┴──────┴─────┴──────┘
附表二：
┌──┬────┬───┬──────────────┬────┐
│編號│犯罪時間│被害人│犯罪手法　　　　　　　　　　│備    註│
├──┼────┼───┼──────────────┼────┤
│　 1│94.01.19│午○○│冒用「癸○○」名義，以不詳時│偽造之「│
│　　│　　　　│　　　│間所聲請之Ｚ0000000000帳號， │癸○○」│
│　　│　　　　│　　　│在雅虎奇摩網站拍賣場上，佯以│簽名二式│
│　　│　　　　│　　　│新臺幣（下同）3萬3000元向被 │二枚，均│
│　　│　　　　│　　　│害人購買HP牌筆記型電腦1台， │沒收（見│
│　　│　　　　│　　　│並持換貼Ｇ○○照片之變造後林│偵字第12│
│　　│　　　　│　　　│文煜身分證影本向午○○行使，│02號偵查│
│　　│　　　　│　　　│冒以癸○○之名義，與午○○簽│卷第10頁│
│　　│　　　　│　　　│立「HP筆記型電腦買賣合約書」│）。另變│
│　　│　　　　│　　　│一式一份，並偽造「癸○○」簽│造之林文│
│    │        │      │名二式二枚，再以變造之台新銀│煜身分證│
│    │        │      │行ATM交易明細持交午○○，使 │正本上「│
│    │        │      │午○○誤以為Ｇ○○已將價款匯│Ｇ○○」│
│    │        │      │入其指定帳號，乃將筆記型電腦│照片1幀 │
│    │        │      │當場交付Ｇ○○。            │，沒收。│
├──┼────┼───┼──────────────┼────┤
│　 2│94.01.22│Ｆ○○│冒用「癸○○」名義，以附表一│        │
│　　│　　　　│　　　│編號2所示之c386405帳號，在雅│        │
│　　│　　　　│　　　│虎奇摩網站拍賣場上，佯以7萬 │        │
│　　│　　　　│　　　│5000元向Ｆ○○標購武昌電器量│        │
│　　│　　　　│　　　│販店SONY T17TP提貨券1張，再 │        │
│　　│　　　　│　　　│以上開所示之變造後「癸○○」│        │
│　　│　　　　│　　　│身分證與變造之ATM交易明細表 │        │
│　　│　　　　│　　　│傳真給Ｆ○○，使Ｆ○○誤以為│        │
│　　│　　　　│　　　│價款已自000-00000000000000號│        │
│　　│　　　　│　　　│帳戶匯入其所有之帳戶內，乃將│        │
│　　│　　　　│　　　│提貨券以超鋒快遞寄送至Ｇ○○│        │
│　　│　　　　│　　　│指定之臺北縣超鋒快遞中和站（│        │
│　　│　　　　│　　　│詐騙電話：0000000000），駱文│        │
│    │        │      │彬得手後，於同日以7萬6000元 │        │
│    │        │      │將提貨券轉賣予不知情之高凡偉│        │
│    │        │      │，換取現金花用。            │        │
├──┼────┼───┼──────────────┼────┤
│　 3│94.01.29│子○○│以附表一編號4所示之laplacian│        │
│　　│　　　　│　　　│123帳號，在雅虎奇摩網站拍賣 │        │
│　　│　　　　│　　　│場上，佯以5萬1000元向子○○ │        │
│　　│　　　　│　　　│標購Compaq牌筆記型電腦1台， │        │
│　　│　　　　│　　　│再以變造之ATM交易明細表交林 │        │
│　　│　　　　│　　　│傑正查看，使子○○誤以為價款│        │
│　　│　　　　│　　　│已自000-0000000000000094號帳│        │
│　　│　　　　│　　　│戶匯入其所有之000-0000000000│        │
│　　│　　　　│　　　│91 號帳戶內，子○○遂在臺北 │        │
│　　│　　　　│　　　│店市○○街168巷6號2樓之1住處│        │
│　　│　　　　│　　　│，將筆記型電腦交付給Ｇ○○。│        │
├──┼────┼───┼──────────────┼────┤
│　 4│94.01.28│玄○○│以附表一編號4所示之laplacian│        │
│　　│　 至　 │　　　│123帳號，在雅虎奇摩網站拍賣 │        │
│　　│94.01.29│　　　│場上，佯以3萬元向玄○○標購 │        │
│　　│　　　　│　　　│AUUS牌S1300NS1型筆記型電腦1 │        │
│　　│　　　　│　　　│台，再佯稱願以2萬9千元價格購│        │
│　　│　　　　│　　　│買，翌日與玄○○約在臺北縣板│        │
│　　│　　　　│　　　│橋市新埔捷運站當面交易，而持│        │
│　　│　　　　│　　　│變造之ATM交易明細表影本交楊 │        │
│　　│　　　　│　　　│進財查看，使玄○○誤以為價款│        │
│　　│　　　　│　　　│已自000-0000000000000094號帳│        │
│　　│　　　　│　　　│戶匯入其所有之000-0000000000│        │
│　　│　　　　│　　　│074408號帳戶內，乃將電腦交給│        │
│　　│　　　　│　　　│Ｇ○○。（詐騙電話0000000000│        │
│　　│　　　　│　　　│、0000000000）              │        │
├──┼────┼───┼──────────────┼────┤
│　 5│94.01.29│辰○○│以附表一編號4所示之laplacian│        │
│　　│　 至　 │　　　│123帳號，在奇摩網站拍賣場上 │        │
│　　│94.01.30│　　　│佯以2萬4900元向辰○○標購HP │        │
│　　│　　　　│　　　│牌2112AH型筆記型電腦1台，翌 │        │
│　　│　　　　│　　　│日與辰○○約在臺北縣新莊市思│        │
│　　│　　　　│　　　│源路台北醫院附近交易時，以變│        │
│　　│　　　　│　　　│造之ATM交易明細表影本交許志 │        │
│　　│　　　　│　　　│丞查看，使辰○○誤以為2萬500│        │
│　　│　　　　│　　　│0元已自0000000000000000號帳 │        │
│　　│　　　　│　　　│戶匯入其所有之000-0000000000│        │
│　　│　　　　│　　　│306082號帳戶內，乃將電腦交給│        │
│　　│　　　　│　　　│Ｇ○○。（詐騙電話：00000000│        │
│　　│　　　　│　　　│52、0000000000）            │        │
├──┼────┼───┼──────────────┼────┤
│　 6│94.01.30│Ｅ○○│以附表一編號3所示之maja47663│        │
│　　│　 至　 │　　　│378帳號，在奇摩網站拍賣場上 │        │
│　　│94.01.31│　　　│，佯以3萬7999元向Ｅ○○標購 │        │
│　　│　　　　│　　　│NEC牌筆記型電腦1台，並以02-2│        │
│　　│　　　　│　　　│0000000號電話傳真變造之交易 │        │
│　　│　　　　│　　　│ 明細表，使Ｅ○○誤以為價款 │        │
│　　│　　　　│　　　│已自000-0000000000000094號帳│        │
│　　│　　　　│　　　│號匯入其所有之000-0000000000│        │
│　　│　　　　│　　　│08號帳戶內，乃將電腦以計程車│        │
│　　│　　　　│　　　│送至Ｇ○○所指定之地點。（詐│        │
│　　│　　　　│　　　│騙電話：0000000000、00000000│        │
│　　│　　　　│　　　│40）                        │        │
├──┼────┼───┼──────────────┼────┤
│　 7│94.02.01│天○○│以附表一編號3所示之maja47663│        │
│　　│　　　　│　　　│378帳號，在雅虎奇摩網站拍賣 │        │
│　　│　　　　│　　　│場上，佯以4萬5999元向天○○ │        │
│　　│　　　　│　　　│標購華碩牌M5200N型筆記型電腦│        │
│　　│　　　　│　　　│1台，並傳真變造之ATM交易明細│        │
│　　│　　　　│　　　│表，使天○○誤以為價款已匯入│        │
│　　│　　　　│　　　│帳戶內，而將電腦依Ｇ○○之指│        │
│　　│　　　　│　　　│示，交給Ｇ○○叫來之計程車司│        │
│　　│　　　　│　　　│機。（詐騙電話：0000 000000 │        │
│　　│　　　　│　　　│）                          │        │
├──┼────┼───┼──────────────┼────┤
│　 8│94.02.05│酉○○│以附表一編號2所示之c386405帳│        │
│　　│　　　　│　　　│號，在ebay拍賣站上，佯以5萬2│        │
│　　│　　　　│　　　│000元向酉○○標購東元牌32吋 │        │
│　　│　　　　│　　　│液晶電視1台，再將變造之ATM交│        │
│　　│　　　　│　　　│易明細表傳真給酉○○，使彭煜│        │
│　　│　　　　│　　　│恩人誤以為價款已自000-000000│        │
│　　│　　　　│　　　│ 0000000000號帳戶匯入其所有 │        │
│　　│　　　　│　　　│之000-00000000000000號帳戶內│        │
│　　│　　　　│　　　│，遂將液晶電視交由Ｇ○○叫來│        │
│　　│　　　　│　　　│之計程車載走。（詐騙電話：  │        │
│　　│　　　　│　　　│0000000000）                │        │
├──┼────┼───┼──────────────┼────┤
│　 9│94.02.05│巳○○│冒用「癸○○」名義，以附表一│        │
│　　│　　　　│　　　│編號7所示之bossbabill帳號， │        │
│　　│　　　　│　　　│在奇摩網站拍賣場上，佯以4萬 │        │
│　　│　　　　│　　　│元向巳○○標購ACER牌TM290型 │        │
│　　│　　　　│　　　│筆記型電腦1台，在臺北縣板橋 │        │
│　　│　　　　│　　　│市○○○路187號前，將變造之 │        │
│　　│　　　　│　　　│「癸○○」身分證影本與變造之│        │
│　　│　　　　│　　　│ATM交易明細表影本交巳○○查 │        │
│　　│　　　　│　　　│看，使巳○○誤以為價款已匯入│        │
│　　│　　　　│　　　│帳戶內，乃將電腦交由Ｇ○○帶│        │
│　　│　　　　│　　　│走。（詐騙電話：0000000000）│        │
├──┼────┼───┼──────────────┼────┤
│　10│94.03.07│Ａ○○│以附表一編號9所示之S0000000 │        │
│　　│　 至　 │　　　│帳號，在奇摩網站拍賣場上，佯│        │
│　　│94.03.10│　　　│以4萬2000元向Ａ○○標購華碩 │        │
│　　│　　　　│　　　│牌M24C7PDR型筆記型電腦1台， │        │
│　　│　　　　│　　　│並傳真變造之ATM交易明細表以 │        │
│　　│　　　　│　　　│取信Ａ○○，使Ａ○○誤以為駱│        │
│　　│　　　　│　　　│文彬已將價款匯入帳戶內，乃在│        │
│　　│　　　　│　　　│新莊市○○路之住處前，將電腦│        │
│　　│　　　　│　　　│交由Ｇ○○帶走。（詐騙電話：│        │
│　　│　　　　│　　　│0000000000）                │        │
├──┼────┼───┼──────────────┼────┤
│　11│94.03.14│申○○│以附表一編號10所示之X730330 │        │
│　　│　　　　│　　　│帳號，在奇摩網站拍賣場上，佯│        │
│　　│　　　　│　　　│以2萬5000元向申○○標購compa│        │
│　　│　　　　│　　　│q牌NX9000型筆記型電腦1台，並│        │
│　　│　　　　│　　　│傳真變造之ATM交易明細表以取 │        │
│　　│　　　　│　　　│信申○○，使申○○誤以為價款│        │
│　　│　　　　│　　　│已匯入帳戶內，乃依指示將電腦│        │
│　　│　　　　│　　　│以宅急便寄送至宜蘭市○○路1 │        │
│　　│　　　　│　　　│段140號。（詐騙電話：0000000│        │
│　　│　　　　│　　　│657）                       │        │
├──┼────┼───┼──────────────┼────┤
│　12│94.03.27│丑○○│冒用「未○○」名義，以附表一│統一黑貓│
│　　│　　　　│　　　│編號11所示之play998877帳號，│宅急便寄│
│　　│　　　　│　　　│在ebay拍賣網站上，對丑○○佯│貨單（一│
│　　│　　　　│　　　│稱願以其所有之華碩牌M52C7PDR│式六聯）│
│　　│　　　　│　　　│型筆記型電腦與丑○○欲拍賣之│寄件人簽│
│　　│　　　　│　　　│華碩M24C6PDR型筆記型電腦（價│名欄位上│
│　　│　　　　│　　　│值約3萬7000元）交換，再偽以 │偽造之「│
│　　│　　　　│　　　│「未○○」名義，在統一黑貓宅│未○○」│
│　　│　　　　│　　　│急便寄貨單（一式六聯）寄件人│簽名（一│
│　　│　　　　│　　　│簽名欄位上偽造「未○○」簽名│式六枚）│
│　　│　　　　│　　　│（一式六枚），將2瓶礦泉水偽 │，均沒收│
│　　│　　　　│　　　│充筆記型電腦，交統一黑貓宅急│（見偵字│
│　　│　　　　│　　　│便寄送以取得託運收據，並在網│第2775號│
│　　│　　　　│　　　│站給丑○○閱覽以取信丑○○，│偵查卷第│
│    │        │      │使丑○○誤以為Ｇ○○確實有與│1宗第194│
│    │        │      │之交換電腦之意，而依約定將電│頁）。  │
│    │        │      │腦寄送至台東市○○路395號之1│        │
│    │        │      │。（詐騙電話：0000000000）  │        │
├──┼────┼───┼──────────────┼────┤
│　13│94.03.28│戌○○│在奇摩網站拍賣場上佯稱欲拍賣│        │
│　　│　　　　│　　　│筆記型電腦，戌○○誤信為真，│        │
│　　│　　　　│　　　│以1萬5000元標購後，Ｇ○○竟 │        │
│　　│　　　　│　　　│將其以宅急便寄送礦泉水給林雅│        │
│　　│　　　　│　　　│惠之寄貨單（上開編號12所示）│        │
│　　│　　　　│　　　│拍照後，以電子郵件傳送給曾欣│        │
│　　│　　　　│　　　│怡，佯稱已將電腦寄送，使曾欣│        │
│　　│　　　　│　　　│怡陷於錯誤，依Ｇ○○之指示，│        │
│　　│　　　　│　　　│將貨款匯入不知情之駱美慧之46│        │
│　　│　　　　│　　　│00000000000000號帳戶內。（詐│        │
│　　│　　　　│　　　│騙電話：0000000000）        │        │
├──┼────┼───┼──────────────┼────┤
│　14│94.04.04│寅○○│冒用「游家祺」名義，以附表一│宅配通寄│
│　　│　 至　 │　　　│編號11所示之play998877帳號，│貨單（一│
│　　│94.04.05│　　　│在雅虎奇摩拍賣網站上，對武宛│式六聯）│
│　　│　　　　│　　　│瑩佯稱願以其所有之華碩牌M52C│寄件人簽│
│　　│　　　　│　　　│7PDR型12吋筆記型電腦與寅○○│名欄位上│
│　　│　　　　│　　　│欲拍賣之華碩牌L4000R型筆記型│偽造之「│
│　　│　　　　│　　　│電腦（價值約3萬2000元）交換 │游家祺」│
│　　│　　　　│　　　│，再冒用「游家祺」名義，在宅│簽名（一│
│　　│　　　　│　　　│配通寄貨單（一式六聯）寄件人│式六枚）│
│　　│　　　　│　　　│簽名欄位上偽造「游家祺」簽名│，均沒收│
│　　│　　　　│　　　│（一式六枚），將電腦主機板委│（見偵字│
│　　│　　　　│　　　│由宅急便寄送以取得寄件收據後│第2775號│
│　　│　　　　│　　　│，在網路上交由寅○○閱覽，使│偵查卷第│
│　　│　　　　│　　　│寅○○陷於錯誤，而將電腦寄送│1宗第206│
│    │        │      │至台東市○○鎮○○路123號1樓│頁）。  │
│    │        │      │。（詐騙電話：000000 0000） │        │
├──┼────┼───┼──────────────┼────┤
│　15│94.05.05│地○○│冒用「壬○○」之名義，以附表│(1)統一黑│
│　　│　 至　 │　　　│一編號12所示之Ｚ000000000帳號│貓宅急便│
│　　│94.05.06│　　　│，在奇摩網站拍賣場上，對黃鴻│寄貨單（│
│　　│　　　　│　　　│錡佯稱願以其所有之華碩M2400N│一式六聯│
│　　│　　　　│　　　│型筆記型電腦與地○○欲拍賣之│）寄件人│
│　　│　　　　│　　　│蘋果牌G4-550型筆記型電腦交換│簽名欄位│
│　　│　　　　│　　　│，再偽以「壬○○」名義，在統│上偽造之│
│　　│　　　　│　　　│一黑貓宅急便寄貨單（一式六聯│「壬○○│
│　　│　　　　│　　　│）寄件人簽名欄位上偽造「林文│」簽名（│
│　　│　　　　│　　　│華」簽名（一式六枚），將3包 │一式六枚│
│　　│　　　　│　　　│衛生紙及2瓶礦泉水委由統一黑 │），均沒│
│　　│　　　　│　　　│貓宅急便寄送給地○○，取得託│收（見偵│
│　　│　　　　│　　　│運收據後，於翌日將之掃描後以│字第2775│
│　　│　　　　│　　　│電子郵件寄送給地○○，使黃鴻│號偵查卷│
│　　│　　　　│　　　│錡誤以為Ｇ○○已將電腦寄送，│第1宗第2│
│　　│　　　　│　　　│乃於5月7日將其所有之電腦以大│58頁）。│
│    │        │      │榮貨運寄送至台東市○○路112 │(2)已領回│
│    │        │      │號1樓之台東縣大榮貨運給駱文 │筆記型電│
│    │        │      │彬。（詐騙電話：0000000000）│腦1部（ │
│    │        │      │                            │領據見偵│
│    │        │      │                            │字第2775│
│    │        │      │                            │號偵查卷│
│    │        │      │                            │第1宗第 │
│    │        │      │                            │82頁）。│
├──┼────┼───┼──────────────┼────┤
│　16│94.05.10│卯○○│以附表一編號13所示之a0000000│        │
│　　│　　　　│　　　│99帳號，在雅虎奇摩網站拍賣場│        │
│　　│　　　　│　　　│上，對卯○○佯稱願以其所有之│        │
│　　│　　　　│　　　│華碩牌筆記型電腦與卯○○欲拍│        │
│　　│　　　　│　　　│賣之遊戲電玩座椅1組交換，並 │        │
│　　│　　　　│　　　│堅稱必定會將電腦記送予卯○○│        │
│　　│　　　　│　　　│，使卯○○誤以為Ｇ○○確實有│        │
│　　│　　　　│　　　│交換之意願，遂於翌日將遊戲電│        │
│　　│　　　　│　　　│玩座椅1組交由中連貨運運送至 │        │
│　　│　　　　│　　　│Ｇ○○指定之台東市○○○路  │        │
│　　│　　　　│　　　│798 之1號1樓。（詐騙電話：  │        │
│    │        │      │0000000000 ）。             │        │
├──┼────┼───┼──────────────┼────┤
│  17│94.02.08│甲○○│於94年2月8日撥打電話向甲○○│已領回全│
│    │   至   │      │購買「全套IWAI.汽車.家用.DVD│套播放機│
│    │94.02.12│      │ 播放機」1台，雙方約定價金為│1台（領 │
│    │        │      │6300元，嗣於94年2月12日相約 │據見偵字│
│    │        │      │在中山高速公路五股交流道附近│第2775號│
│    │        │      │碰面，Ｇ○○持變造之ATM交易 │偵查卷第│
│    │        │      │明細表傳真給甲○○，使甲○○│2宗第500│
│    │        │      │誤以為價款已自00000000000000│頁）。  │
│    │        │      │94號帳戶匯入其所有之000-0000│        │
│    │        │      │0000000000號帳戶內，遂將播放│        │
│    │        │      │機交給Ｇ○○。（詐騙電話：09│        │
│    │        │      │00000000）                  │        │
├──┼────┼───┼──────────────┼────┤
│  18│94.04.18│Ｄ○○│冒用「未○○」之名義，以附表│(1)統一黑│
│    │        │      │一編號14所示之X0000000帳號，│貓宅急便│
│    │        │      │，在奇摩網站拍賣場上，對蔡志│寄貨單（│
│    │        │      │明佯稱願以其所有之華碩牌M5N │一式六聯│
│    │        │      │型筆記型電腦與Ｄ○○欲拍賣之│）寄件人│
│    │        │      │華碩牌A35C6PDR型筆記型電腦交│簽名欄位│
│    │        │      │換，再偽以「游家祺」名義，在│上偽造之│
│    │        │      │統一黑貓宅急便寄貨單（一式六│「游家祺│
│    │        │      │聯）寄件人簽名欄位上偽造「游│」簽名（│
│    │        │      │家祺」簽名（一式六枚），將1 │一式六枚│
│    │        │      │瓶礦泉水委由統一黑貓宅急便寄│），均沒│
│    │        │      │送給Ｄ○○，取得託運收據後，│收（見偵│
│    │        │      │於翌日將之掃描後以電子郵件寄│字第2775│
│    │        │      │送給Ｄ○○，使Ｄ○○誤以為駱│號偵查卷│
│    │        │      │文彬已將電腦寄送，乃於4月19 │第1宗第 │
│    │        │      │日將其所有之電腦以台南市大榮│260 頁）│
│    │        │      │貨運寄送至台東市○○路112 號│。      │
│    │        │      │1樓之台東縣大榮貨運給Ｇ○○ │(2)已領回│
│    │        │      │。（詐騙電話：0000000000 ） │筆記型電│
│    │        │      │                            │腦背袋1 │
│    │        │      │                            │個（領據│
│    │        │      │                            │見偵字第│
│    │        │      │                            │2775號偵│
│    │        │      │                            │查卷第2 │
│    │        │      │                            │宗第539 │
│    │        │      │                            │頁）。  │
├──┼────┼───┼──────────────┼────┤
│  19│94.05.15│庚○○│以附表一編號12所示之f0000000│已領回筆│
│    │        │      │98帳號，在超頻者天堂拍賣網站│記型電腦│
│    │        │      │上，對庚○○佯稱願以其所有之│1部、背 │
│    │        │      │華碩牌型筆記型電腦與庚○○欲│袋1個、 │
│    │        │      │拍賣之LEO牌F2273型筆記型電腦│滑鼠1個 │
│    │        │      │交換，雙方約定一起寄貨予對方│（領據見│
│    │        │      │，Ｇ○○則報以空白寄貨單號碼│偵字第27│
│    │        │      │佯稱已將貨物寄出，使庚○○誤│75號偵查│
│    │        │      │信為真，乃於94年5月15日將其 │卷第2宗 │
│    │        │      │所有之電腦（價值約2萬元）以 │第558頁 │
│    │        │      │中連貨運寄送至Ｇ○○所指定之│）。    │
│    │        │      │台東市○○○路798之1號給駱文│        │
│    │        │      │彬。（詐騙電話：0000000000）│        │
│    │        │      │。                          │        │
└──┴────┴───┴──────────────┴────┘
附表三：
┌──┬─────────┬─────────┬───┐
│編號│扣案物            │沒收物            │備  註│
│    │                  │                  │      │
├──┼─────────┼─────────┼───┤
│1   │電腦1組：         │電腦1組：         │被告│
│    │(一)電腦主機1台（直 │(一)電腦主機1台（直 │所有│
│    │  立銀色）        │  立銀色）        │供犯罪│
│    │(二)電腦螢幕1個（17 │(二)電腦螢幕1個（17 │所用之│
│    │  吋液晶螢幕）    │  吋液晶螢幕）    │物    │
│    │(三)滑鼠1個（白色） │(三)滑鼠1個（白色） │      │
│    │(四)鍵盤1個（黑色） │(四)鍵盤1個（黑色） │      │
├──┼─────────┼─────────┼───┤
│2   │電腦1組：         │無                │被告│
│    │(一)電腦主機1台（橫 │                  │所有│
│    │  式黑色）        │                  │非供犯│
│    │(二)電腦螢幕1個（17 │                  │罪所用│
│    │  吋液晶螢幕）    │                  │之物  │
│    │(三)滑鼠1個（黑色） │                  │      │
│    │(四)鍵盤1個（黑色） │                  │      │
├──┼─────────┼─────────┼───┤
│3   │電腦1組：         │無                │非被│
│    │(一)電腦主機1台（直 │                  │告所有│
│    │  式黑色）        │                  │非供│
│    │(二)電腦螢幕1個（傳 │                  │犯罪所│
│    │  統螢幕）        │                  │用之物│
│    │(三)鍵盤1個（白色） │                  │      │
├──┼─────────┼─────────┼───┤
│4   │滑鼠2個（銀色）   │無                │被告│
│    │                  │                  │所有│
│    │                  │                  │非供犯│
│    │                  │                  │罪所用│
│    │                  │                  │之物  │
├──┼─────────┼─────────┼───┤
│5   │音箱2個           │無                │被告│
│    │                  │                  │所有│
│    │                  │                  │非供犯│
│    │                  │                  │罪所用│
│    │                  │                  │之物  │
├──┼─────────┼─────────┼───┤
│6   │音響1台           │無                │被告│
│    │                  │                  │所有│
│    │                  │                  │非供犯│
│    │                  │                  │罪所用│
│    │                  │                  │之物  │
├──┼─────────┼─────────┼───┤
│7   │寄貨單（空白）3份 │寄貨單（空白）3份 │被告│
│    │                  │                  │所有│
│    │                  │                  │預備供│
│    │                  │                  │犯罪所│
│    │                  │                  │用之物│
├──┼─────────┼─────────┼───┤
│8   │身分證影本8張     │無                │非被│
│    │                  │                  │告所有│
│    │                  │                  │非供│
│    │                  │                  │犯罪所│
│    │                  │                  │用之物│
│    │                  │                  │      │
├──┼─────────┼─────────┼───┤
│9   │萬用手冊1本       │萬用手冊1本       │被告│
│    │                  │                  │所有│
│    │                  │                  │供犯罪│
│    │                  │                  │所用之│
│    │                  │                  │物    │
├──┼─────────┼─────────┼───┤
│10  │筆記本4本         │無                │被告│
│    │                  │                  │所有│
│    │                  │                  │非供犯│
│    │                  │                  │罪所用│
│    │                  │                  │之物  │
├──┼─────────┼─────────┼───┤
│11  │筆記電腦用手提包3 │筆記電腦用手提包3 │被告│
│    │個                │個                │所有│
│    │                  │                  │供犯罪│
│    │                  │                  │所用之│
│    │                  │                  │物    │
├──┼─────────┼─────────┼───┤
│12  │存摺12本          │無                │非被│
│    │                  │                  │告所有│
│    │                  │                  │供犯│
│    │                  │                  │罪所用│
│    │                  │                  │之物  │
├──┼─────────┼─────────┼───┤
│13  │換貼Ｇ○○照片之變│Ｇ○○之照片1幀   │照片1 │
│    │造後游家祺身分證正│                  │幀為│
│    │本1枚             │                  │被告所│
│    │                  │                  │有供│
│    │                  │                  │犯罪所│
│    │                  │                  │用之物│
├──┼─────────┼─────────┼───┤
│14  │行動電話6支（扣案 │無                │非被│
│    │標籤編號：2、3、5 │                  │告所有│
│    │、6、9、10號）    │                  │之物  │
├──┼─────────┼─────────┼───┤
│15  │行動電話2支（扣案 │無                │被告│
│    │標籤編號：4、7號）│                  │所有│
│    │                  │                  │非供犯│
│    │                  │                  │罪所用│
│    │                  │                  │之物  │
├──┼─────────┼─────────┼───┤
│16  │行動電話4支（扣案 │行動電話4支（扣案 │被告│
│    │標籤編號：1、8、11│標籤編號：1、8、11│所有│
│    │、12號）          │、12號）          │供犯罪│
│    │                  │                  │所用之│
│    │                  │                  │物    │
└──┴─────────┴─────────┴───┘
